臺灣臺北地方法院民事裁定  
109年度重訴字第623號
原      告  張中奇  

訴訟代理人  黃豐緒律師

上列當事人間請求分割共有物事件，本院裁定如下：
    主  文
原告應於本裁定送達之日起五日內，向中泰不動產估價師聯合事
務所繳納鑑定費新臺幣柒萬元。
    理  由
一、按訴訟行為須支出費用者，審判長得定期命當事人預納之。
    當事人不預納者，法院得不為該行為。但其不預納費用致訴
    訟無從進行，經定期通知他造墊支亦不為墊支時，視為合意
    停止訴訟程序；前項但書情形，經當事人於4個月內預納或
    墊支費用者，續行其訴訟程序。其逾4個月未預納或墊支者
    ，視為撤回其訴或上訴，民事訴訟法第94條之1第1、2項分
    別定有明文。又民事訴訟法第94條之1第1項但書規定之不預
    納費用致訴訟無從進行者，如分割共有物之測量費、鑑定費
    ，或當事人在監之提解費等，當事人不繳納，致訴訟無從進
    行者是，辦理民事訴訟事件應行注意事項第29點第4項規定
    甚明。
二、查：
㈠、本件原告起訴請求就兩造共有之臺北市○○區○○段0○段000○號
    建物（下稱系爭建物）及坐落之臺北市○○區○○段0○段000地
    號土地（下合稱系爭房地）變價分割，所得價金依應有比例
    分配，而因原告及被告張中亞主張變價分割，被告周瑛琦主
    張系爭建物2、3樓部分由其取得，系爭建物1樓由原告與被
    告張中亞維持分別共有或單獨所有，並找補價差予被告周瑛
    琦，梯間則由被告周瑛琦與分割後1樓所有權人維持共有等
    語（見本院卷第248頁），故自有必要分別就系爭房地1樓及
    2、3樓進行鑑價，以判斷部分共有人如未受原物分配，應以
    金錢補償之數額，以及原物部分變賣應分配之價金，藉以決
    定採取何種分割方法較為適當。是以，本件當事人如不預納
    系爭房地之鑑定費，訴訟即無從進行，至為明確。
㈡、又本院就系爭房地各樓層價值送鑑定，前經原告同意預納鑑
    價費用（見本院卷第364頁），本院亦已於民國110年11月8
    日委請中泰不動產估價師聯合事務所（下稱中泰事務所）鑑
    定系爭房地各樓層之價值，經該所函覆鑑定費用為新臺幣（
    下同）7萬元，本院通知原告先繳納第一期報酬35,000元，
    原告則覆以無力支付本件鑑定費用乙節，有本院民事庭110
    年11月8日北院忠民理109年度重訴字第623號函（稿）、中
    泰事務所110年11月15日中泰（估）字第11011042號函、本
    院110年11月18日北院忠民理109年度重訴字第623號函（稿
    ）、原告110年11月23日民事陳報㈡狀各1份可參（見本院卷
    第391至392、398至399、404至405、416頁），爰依民事訴
    訟法第94條之1前段規定，命原告於本裁定送達後5日內預納
    上開金額。如原告逾期不預納費用，本院將依民事訴訟法第
    94條之1第1項規定，定期通知被告墊支，如被告亦不為墊支
    ，則視為合意停止訴訟程序，附此敘明。
三、依民事訴訟法第94條之1第1項前段規定，裁定如主文。
中　　華　　民　　國　　110 　年　　12　　月　　9 　　日
                  民事第八庭    法　官　吳佳樺
以上正本係照原本作成。
本裁定不得抗告。
中　　華　　民　　國　　110 　年　　12　　月　　9 　　日
                                書記官  陳信宏